【裁判字號】    98,易,2730
【裁判日期】    981030
【裁判案由】    竊盜
【裁判全文】
臺灣臺北地方法院刑事判決              98年度易字第2730號
公  訴  人  臺灣臺北地方法院檢察署檢察官
被      告  乙○○
                    （另案於臺灣臺北看守所羈押中）
            丙○○
                    （現於臺灣臺北看守所附設勒戒所觀察、
上列被告因竊盜案件，經檢察官提起公訴（98年度偵字第20664
號），被告於準備程序中就被訴事實為有罪之陳述，經本院裁定
改行簡式審判程序審理，判決如下：
    主    文
乙○○攜帶兇器夜間侵入住宅竊盜，累犯，處有期徒刑柒月，扣
案之油壓剪壹支沒收。
丙○○故買贓物，累犯，處拘役拾日，如易科罰金，以新臺幣
壹仟元折算壹日。
    事    實
一、乙○○前因(1)違反毒品危害防制條例案件，於民國94年間，
    ，經臺灣士林地方法院以94年度士簡字第898號刑事判決，
    判處有期徒刑5月確定；次因(2)詐欺案件，於95年間，經本
    院以95年度訴字第319號刑事判決，判處有期徒刑6月確定；
    再因(3)偽造文書案件，於95年間，因偽造文書案件，經臺灣
    板橋地方法院以95年度簡字第4682號刑事判決，判處有期徒
    刑6月確定；復因(4)違反毒品危害防制條例案件，於95年間
    ，經臺灣桃園地方法院以95年度易字第1067號刑事判決，判
    處有期徒刑8月確定；又因(5)違反毒品危害防制條例案件，
    經本院以95年度易字第2226號刑事判決，判處有期徒刑4月
    確定。上開(2)(3)(4)(5)之罪，嗣經本院以96年度聲減字第1592
    號裁定減刑並定應執行刑為有期徒刑11月又15日，並與上開
    (1)之罪接續執行，於96年11月22日縮短刑期執行完畢。
二、丙○○前因賭博案件，經本院以96年度簡字第3125號判決判
    處有期徒刑4月，減刑為有期徒刑2月確定，97年1月25日易
    科罰金執行完畢。
三、乙○○竟意圖為自己不法之所有，於97年11月2日21時30分
    許之夜間，攜帶其所有客觀上對於人之生命、身體、安全足
    以構成威脅，具有行兇危險性之油壓剪1支，見位於臺北市
    ○○路○段201巷1號住宅大樓大門未上鎖，即推開大門進入
    其內，並在4樓樓梯間，以上開油壓剪破壞車鎖之方式，竊
    取甲○○（起訴書誤載為林旻佑）所有之KHS-S20腳踏車1台
    ，得手後，復以新臺幣（下同）2,000元顯低於市價之行情
    ，販賣給丙○○。丙○○明知乙○○於97年11月2日21時30
    分許後某時，在臺北市○○路278巷9號其開設之茶館內，向
    其兜售之上開腳踏車，係來路不明之贓物，竟以2,000元顯
    低於市價之行情，向乙○○購買，並隨即於同日22時許，在
    臺北市○○路278巷9號1樓，以5,000千元之代價售予不知情
    之陳俋全（另為不起訴處分)牟利，嗣陳悒全於97年6月起，
    在露天拍賣網站（http://goods.ruten.com.tw/iten/sho
    w?00000000000000）以8000元代價出售，為甲○○發覺報警
    而循線查獲，並扣得上開腳踏車零件等物，而乙○○所有之
    上開油壓剪則因另案為警查扣。
四、案經甲○○訴請臺北市政府警察局中正二分局報告台灣臺北
    地方法院檢察署檢察官偵查起訴。
    理    由
一、認定犯罪事實所根據的證據及理由：
（一）被告乙○○於警詢、偵查及本院審理時自白前揭竊取腳踏
      車之犯罪事實等語明確（見板橋地院97年度偵字第32385
      號卷第6至7頁、第56至58頁，審卷第40頁背面、第43頁）
      。
（二）被告丙○○於本院審理時自白前揭故買贓物之犯罪事實等
      語明確（見審卷第40頁背面、第43頁）。
（三）證人即被害人甲○○於警詢中證述其所有之功學社型號
      KHS-S20腳踏車於其住宅遭竊等語明確（見同上偵卷第10
      至11頁）。
（四）復有網頁拍賣列印畫面4張、大樓監視錄影翻拍照片4張及
      現場查獲照片4張在卷可稽（見同上偵卷第36至41頁）。
（五）綜上所述，被告乙○○、丙○○之自白，核與事實相符，
      應堪採信。本案事證已臻明確，上開被告前揭犯行洵堪認
      定。
二、論罪科刑的理由：
（一）按刑法第321條第1項第3款所謂「兇器」，其種類並無限
      制，凡客觀上足對人之生命、身體、安全構成威脅，具有
      危險性之兇器均屬之，且祇須行竊時攜帶此種具有危險性
      之兇器為已足，並不以攜帶之初有行兇之意圖為必要（最
      高法院79年台上字第5253號著有判例意旨可資參照）。本
      案被告乙○○於上開時、地行竊時所攜帶之油壓剪，為金
      屬材質，質地堅硬，客觀上顯足以對於他人之生命、身體
      構成威脅而具有危險性，屬刑法所謂之兇器甚明。又刑法
      第321條第1項第1款之夜間侵入住宅竊盜罪，其所謂「住
      宅」，乃指人類日常居住之場所而言，公寓亦屬之。至公
      寓樓下之「樓梯間」，雖僅供各住戶出入通行，然就公寓
      之整體而言，該樓梯間為該公寓之一部分，而與該公寓有
      密切不可分之關係，故於夜間侵入公寓樓下之樓梯間竊盜
      ，難謂無同時妨害居住安全之情形，自應成立刑法第321
      條第1項第1款於夜間侵入住宅竊盜罪（76年台上第2972號
      判例意旨可資參照）。本件被告乙○○係夜間侵入住宅大
      樓之樓梯間竊盜，自該當刑法第321條第1項第1款之於夜
      間侵入住宅竊盜罪無訛。
（二）核被告乙○○所為，係犯刑法第321條第1項第1款、第3款
      之攜帶兇器夜間侵入住宅之加重竊盜罪，而被告丙○○所
      為，係犯刑法第349條第2項之故買贓物罪。
（三）查被告乙○○、丙○○分別有事實欄一及二所載之犯罪前
      科執行情形，有臺灣高等法院被告全國前案紀錄表在卷可
      稽，其受有期徒刑執行完畢後，5年內故意再犯有期徒刑
      以上之本罪，為累犯，均應依刑法第47條第1項之規定，
      加重其刑。
（四）量刑部分：
      爰審酌被告乙○○正值年壯、不思以己力賺取財物，反欲
      不勞而獲，攜帶兇器並於夜間侵入他人住宅竊取他人財物
      ，對民眾生命及財產安全產生危害；而被告丙○○因貪圖
      小利，收受來路不明之贓物，並轉賣予他人，增加被害人
      追回贓物之困難，分別為上開犯行，實屬非是，參以被告
      2人如事實欄所載之前案紀錄，素行不良，再犯本案，均
      本應嚴罰重懲，惟念被告2人犯後坦承犯行，態度尚稱良
      好，且其所竊取之物均已返還被害人，所生之損害尚非重
      大，併參酌其生活狀況、品行、智識程度、犯罪之動機、
      目的、手段、所生危害等一切情狀，爰分別量處如主文所
      示之刑，並就被告丙○○部分，諭知易科罰金之折算標準
      ，以資懲儆。
（五）沒收部分：
      扣案之油壓剪1支（此部分另案扣押中），為被告乙○○
      所有供本案竊盜犯罪所用之物，經被告供明在卷（見審卷
      第40頁背面、第43頁），併予宣告沒收。
三、適用法律之依據：刑事訴訟法第273條之1第1項、第284條之
    1、第299條第1項前段，刑法第321條第1項第1款、第3款、
    第349條第2項、第47條第1項、第41條第1項前段、第38條第
    1項第2款，刑法施行法第1條之1第1項、第2項前段，判決如
    主文。
本案經檢察官張世和到庭執行職務。
中    華    民    國    98    年    10    月    30    日
                  刑事第十一庭  法  官  顧正德
上正本證明與原本無異。
如不服本判決應於收受送達後10日內向本院提出上訴書狀，並應
敘述具體理由；其未敘述上訴理由者，應於上訴期間屆滿後20日
內向本院補提理由書（均須按他造當事人之人數附繕本）「切勿
逕送上級法院」。告訴人或被害人如對於本判決不服者，應具備
理由請求檢察官上訴，其上訴期間之計算係以檢察官收受判決正
本之日期為準。
                                書記官  郭錦賢
中    華    民    國    98    年    11    月    2     日
中華民國刑法第321條
（加重竊盜罪）
犯竊盜罪而有左列情形之一者，處六月以上、五年以下有期徒刑
：
一、於夜間侵入住宅或有人居住之建築物、船艦或隱匿其內而犯
    之者。
二、毀越門扇、牆垣或其他安全設備而犯之者。
三、攜帶兇器而犯之者。
四、結夥三人以上而犯之者。
五、乘火災、水災或其他災害之際而犯之者。
六、在車站或埠頭而犯之者。
前項之未遂犯罰之。
中華民國刑法第349條
（普通贓物罪）
收受贓物者，處3年以下有期徒刑、拘役或5百元以下罰金。
搬運、寄藏、故買贓物或為牙保者，處5年以下有期徒刑、拘役
或科或併科1千元以下罰金。
因贓物變得之財物，以贓物論。


司法院資訊處製作；財團法人民間司法改革基金會備份。
